臺灣嘉義地方法院刑事裁定
111年度聲字第129號
聲  請  人  臺灣嘉義地方檢察署檢察官
受  刑  人  郭俊雄




上列聲請人因受刑人數罪併罰有二裁判以上，聲請定其應執行之
刑（１１１年度執字第１６６號），本院裁定如下：
    主  文
郭俊雄所犯如附表所示各罪所處之有期徒刑，應執行有期徒刑壹
年捌月。
    理  由
一、聲請意旨略以：受刑人郭俊雄因犯竊盜等案件，先後經法院
    判決確定如附表，應依刑法第５３條及第５１條第５款，定其應
    執行之刑，爰依刑事訴訟法第４７７條第１項聲請裁定等語。
二、按「（第１項）裁判確定前犯數罪者，併合處罰之。但有下
    列情形之一者，不在此限：一、得易科罰金之罪與不得易科
    罰金之罪。…。（第２項）前項但書情形，受刑人請求檢察官
    聲請定應執行刑者，依第５１條規定定之。」，刑法第５０條第
    １項但書第１款、第２項定有明文。次按數罪併罰，有二裁判
    以上者，依第５１條之規定，定其應執行之刑；數罪併罰，分
    別宣告其罪之刑，如宣告多數有期徒刑者，於各刑中之最長
    期以上，各刑合併之刑期以下，定其刑期，但不得逾３０年，
    刑法第５３條、第５１條第５款亦分別定有明文。又按法律上屬
    於自由裁量之事項，並非概無法律性之拘束，自由裁量係於
    法律一定之外部性界限內（以定執行刑言，即不得違反刑法
    第５１條之規定），使法官具體選擇以為適當之處理，因此在
    裁量時，必須符合所適用之法規之目的，更進一步言，須受
    法律秩序之理念所指導，此亦即所謂之自由裁量之內部性界
    限。關於定應執行之刑，既屬自由裁量之範圍，其應受此項
    內部性界限之拘束，要屬當然（最高法院８０年台非字第４７３
    號判例意旨參照）。再按數罪併罰中之一罪，依刑法規定得
    易科罰金，若因與不得易科之他罪併合處罰結果而不得易科
    罰金時，原可易科罰金所處之刑，自亦無庸為易科折算標準
    之記載（司法院大法官會議解釋第１４４號）。
三、查本件受刑人郭俊雄因犯如附表編號１至９所示之罪，先後經
    本院以各該編號所示之判決判處如各該編號所示之有期徒刑
    及定其應執行之刑，均告確定在案，有上開案件判決書及臺
    灣高等法院被告前案紀錄表各１份附卷可稽。又本件受刑人
    所犯如附表編號９所示之罪為不得易科罰金之罪，與其另犯
    如附表編號１至８所示之罪為得易科罰金之罪，依刑法第５０條
    第１項但書第１款規定，固不得併合處罰，然本件係聲請人臺
    灣嘉義地方檢察署檢察官應受刑人之請求而提出聲請，有受
    刑人簽署之「臺灣嘉義地方檢察署定刑聲請書」１份存卷可
    考（見本院卷第１３頁），核與刑法第５０條第２項規定相符，
    從而聲請人據此依刑法第５３條及第５１條第５款規定，聲請裁
    定定其應執行之刑，本院審核認本件聲請與首揭法條規定尚
    無不合，應予准許，爰斟酌受刑人犯罪之類型、情節、次數
    ，及受刑人於本院訊問時所陳述之意見（見本院卷第１３９至１
    ４０頁），在前揭外部性及內部性界限範圍內，定如主文所示
    之應執行刑。至受刑人所犯如附表編號１至８所示之有期徒刑
    ，原雖得易科罰金，然與如附表編號９所示不得易科罰金之
    他罪併合處罰之結果，已不得易科罰金，本院於定執行刑時
    ，自無庸再諭知易科罰金之折算標準，附此敘明。
四、爰依刑事訴訟法第４７７條第１項，刑法第５０條第２項、第５３條
    、第５１條第５款，裁定如主文。
中　　華　　民　　國　　111 　年　　2 　　月　　22　　日
                  刑事第四庭    法　官　簡仲頤
上列正本證明與原本無異。
如不服本裁定，應於裁定送達後5日內向本院提出抗告狀（應附
繕本）。　　　　　　　　　
中　　華　　民　　國　　111 　年　　2 　　月　　22　　日
                                書記官　吳明蓉
附表：受刑人郭俊雄定應執行刑案件一覽表
編          號  １ ２ ３ 罪          名  攜帶兇器竊盜未遂 侵入住宅竊盜 竊盜 宣    告    刑  有期徒刑４月，如易科罰金，以新臺幣１千元折算１日 有期徒刑６月，如易科罰金，以新臺幣１千元折算１日 有期徒刑３月，如易科罰金，以新臺幣１千元折算１日 犯  罪  日  期  １１０年３月１４日 １１０年３月１９日 １１０年３月１０日 偵查(自訴)機關年 度 及 案 號  臺灣嘉義地方檢察署１１０年度速偵字第２８１號 臺灣嘉義地方檢察署１１０年度偵字第３７９２號 臺灣嘉義地方檢察署１１０年度偵字第４３３１號等 最  後   事實審 法    院 臺灣嘉義地方法院 臺灣嘉義地方法院 臺灣嘉義地方法院  案    號 １１０年度嘉簡字第３１３號 １１０年度嘉簡字第６７３號 １１０年度訴字第３０２號等  判決日期 １１０年３月２５日 １１０年７月２０日 １１０年８月３１日 確  定    判  決 法    院 臺灣嘉義地方法院 臺灣嘉義地方法院 臺灣嘉義地方法院  案    號 １１０年度嘉簡字第３１３號 １１０年度嘉簡字第６７３號 １１０年度訴字第３０２號等  判決確定日    期 １１０年６月１６日 １１０年９月１日 １１０年１０月５日 是否為得易科罰金之案件  是 是 是  備          註  臺灣嘉義地方檢察署１１０年度執字第２１６８號 臺灣嘉義地方檢察署１１０年度執字第２６１４號 編號３至７所示５罪，經原判決定應執行有期徒刑９月確定（臺灣嘉義地方檢察署１１０年度執字第２９８７號） 

編          號  ４ ５ ６ 罪          名  竊盜 竊盜 侵入住宅竊盜未遂 宣    告    刑  有期徒刑３月，如易科罰金，以新臺幣１千元折算１日 有期徒刑３月，如易科罰金，以新臺幣１千元折算１日 有期徒刑５月，如易科罰金，以新臺幣１千元折算１日 犯  罪  日  期  １１０年６月９日 １１０年６月１４日 １１０年５月１１日 偵查(自訴)機關年 度 及 案 號  臺灣嘉義地方檢察署１１０年度偵字第４３３１號等 臺灣嘉義地方檢察署１１０年度偵字第４３３１號等 臺灣嘉義地方檢察署１１０年度偵字第４３３１號等 最  後   事實審 法    院 臺灣嘉義地方法院 臺灣嘉義地方法院 臺灣嘉義地方法院  案    號 １１０年度訴字第３０２號等 １１０年度訴字第３０２號等 １１０年度訴字第３０２號等  判決日期 １１０年８月３１日 １１０年８月３１日 １１０年８月３１日 確  定    判  決 法    院 臺灣嘉義地方法院 臺灣嘉義地方法院 臺灣嘉義地方法院  案    號 １１０年度訴字第３０２號等 １１０年度訴字第３０２號等 １１０年度訴字第３０２號等  判決確定日    期 １１０年１０月５日 １１０年１０月５日 １１０年１０月５日 是否為得易科罰金之案件  是 是 是  備          註  編號３至７所示５罪，經原判決定應執行有期徒刑９月確定（臺灣嘉義地方檢察署１１０年度執字第２９８７號）   

編          號  ７ ８ ９ 罪          名  損壞公務員職務上掌管之物品 竊盜 侵入住宅竊盜 宣    告    刑  有期徒刑３月，如易科罰金，以新臺幣１千元折算１日 有期徒刑３月，如易科罰金，以新臺幣１千元折算１日 有期徒刑８月 犯  罪  日  期  １１０年５月１２日 １１０年４月２５日 １１０年６月１０日 偵查(自訴)機關年 度 及 案 號  臺灣嘉義地方檢察署１１０年度偵字第４３３１號等 臺灣嘉義地方檢察署１１０年度偵字第８９７６號等 臺灣嘉義地方檢察署１１０年度偵字第８４９７號 最  後   事實審 法    院 臺灣嘉義地方法院 臺灣嘉義地方法院 臺灣嘉義地方法院  案    號 １１０年度訴字第３０２號等 １１０年度嘉簡字第１０２５號 １１０年度易字第４８６號  判決日期 １１０年８月３１日 １１０年１０月２９日 １１０年１０月２９日 確  定    判  決 法    院 臺灣嘉義地方法院 臺灣嘉義地方法院 臺灣嘉義地方法院  案    號 １１０年度訴字第３０２號等 １１０年度嘉簡字第１０２５號 １１０年度易字第４８６號  判決確定日    期 １１０年１０月５日 １１０年１２月１日 １１０年１２月７日 是否為得易科罰金之案件  是 是 否  備          註  編號３至７所示５罪，經原判決定應執行有期徒刑９月確定（臺灣嘉義地方檢察署１１０年度執字第２９８７號） 臺灣嘉義地方檢察署１１０年度執字第３６３０號 臺灣嘉義地方檢察署１１１年度執字第１６６號